【裁判字號】    99,上訴,823
【裁判日期】    990712
【裁判案由】    違反毒品危害防制條例
【裁判全文】
臺灣高等法院高雄分院刑事判決         99年度上訴字第823號
上  訴  人
即  被  告  甲○○
指定辯護人  盧世欽律師
上列上訴人因違反毒品危害防制條例案件，不服臺灣高雄地方法
院98年度訴字第1038號中華民國99年4 月9 日第一審判決（起訴
案號：臺灣高雄地方法院檢察署97年度偵字第18927 號），提起
上訴，本院判決如下：
    主  文
原判決撤銷。
甲○○犯製造第二級毒品罪，累犯，處有期徒刑捌年陸月。扣案
如附表一編號1 所示之甲基安非他命結晶狀物壹包（驗前毛重8.
76公克、包裝塑膠袋重1.02公克、取0.35公克驗罄、驗後餘7.39
公克）、如附表一編號15-19 所示含有甲基安非他命成分之黑水
伍桶及如附表一編號4 、6 、10、22至25所示含有甲基安非他命
殘渣已無法剝離之器具，均沒收銷燬之。扣案如附表一編號2 、
3、5、7 至9 、11至14、20、21、26至53所示之器具、原料及材
料等物，均沒收。
    事  實
一、甲○○前於民國（下同）91年間，因違反毒品危害防制條例
    案件，經原審以91年度訴字第3448號判決，判處有期徒刑1
    年2 月確定；復於同年間，因施用毒品案件，經原審以91年
    度訴字第1490號判決，分別判處有期徒刑10月、6 月，應執
    行有期徒刑1 年2 月確定；上開數罪經原審以93年度聲字第
    176 號裁定應執行有期徒刑2 年2 月確定，於94年5 月12日
    因縮短刑期假釋出監，並付保護管束，於95年1 月8 日因假
    釋期滿未經撤銷，視為已執行完畢，仍不思悔改。
二、甲○○明知甲基安非他命為毒品危害防制條例所列管之第二
    級毒品，非經許可，不得非法製造，竟基於製造第二級毒品
    甲基安非他命之犯意，於97年6 月中旬之某日起，在其所承
    租高雄縣鳳山市○○街31之4 號5 樓之廚房，作為製造甲基
    安非他命之場所，先購入附表一所示製造第二級毒品甲基安
    非他命之樂得克錠、碘、磷、碳、氫氧化鈉、丙酮、甲醇、
    甲苯、鹽酸、水等原料及蒸餾瓶、分液漏斗、攪拌器、平底
    鍋、勺子、不鏽鋼盤、漏斗、玻璃燒杯、濾網、電子加熱氣
    、冰箱等器具，供作製造甲基安非他命之使用，先自上開購
    入之樂得克錠（感冒藥）提煉出製造甲基安非他命之先驅原
    料即第四級毒品假麻黃，將紅磷、碘及清水加入假麻黃
    後持續加熱，再將液態半成品倒出，加入二甲苯、氫氧化鈉
    及蘇打粉靜置相當期間，待最上層浮現黃色液體及下層沉澱
    類似纖維化固體後，汲取上層黃色液體，加入水後予以沉澱
    1次，再汲取上層黃色液體加入清水、鹽酸加熱煮沸至上層
    浮現深黃色油脂，冷卻放入冰箱冷藏加速結晶，俟底部析出
    結晶，則予曬乾以取得甲基安非他命結晶（即「紅磷法」之
    方式製程），甲○○用上開紅磷法製造第二級毒品甲基安非
    他命，因而製成如附表一編號1之甲基安非他命結晶狀物1包
    （毛重8.76公克）及半成品即含有甲基安非他命成分之附表
    編號15-19之黑水5桶。
三、嗣於97年7月2日晚上8時40分許，警方根據檢舉得知上情及
    甲○○因另涉毒品案件待執行而遭通緝，而前往上址租屋處
    查獲甲○○，並當場在上址廚房內搜獲扣得：(一)如附表一編
    號1 所示甲○○製造之毒品成品即甲基安非他命結晶狀物1
    包（驗前毛重8.76公克、包裝塑膠袋重1.02公克、取0.35公
    克驗罄、驗後餘7.39公克）；(二)如附表編號15-19 所示甲○
    ○製造之毒品半成品即含有甲基安非他命成分之之黑水5 桶
    ；(三)甲○○所有如附表一編號4 、6 、10、22至25所示供製
    造本案毒品使用而含有甲基安非他命殘渣已無法剝離之器具
    ；(四)甲○○所有如附表一編號2 、3 、5 、7 至9 、11至14
    、20、21、26至53所示供製造本案毒品使用之器具、原料及
    材料等物，而循線始悉上情。
四、警察另於上址甲○○租屋處之房間內，搜獲扣得(一)甲○○所
    有供其吸毒使用，而與本案製造毒品無關之附表二編號1 、
    2 所示毒品甲基安非他命各1 包（驗前毛重分別為2.5 公克
    、3.74公克）；(二)甲○○所有供其吸毒使用，而與本案製造
    毒品無關之附表二編號3 至6 所示施用毒品之工具；(三)甲○
    ○所有，與本案製造毒品無直接關係之附表二編號7 租賃契
    約書等物。
五、案經屏東縣政府警察局移送臺灣高雄地方法院檢察署檢察官
    偵查起訴。
    理  由
壹、程序方面（證據能力之審查）
一、被告於警詢之自白，有任意性，且與事實相符，得為證據：
  (一)按被告之自白，非出於強暴、脅迫、利誘、詐欺、疲勞訊問
    、違法羈押或其他不當方法，且與事實相符者，得為證據，
    刑事訴訟法第156 條第1 項定有明文。亦即被告之自白係出
    於自由意思，且與事實相符者，即有證據能力，若係非法取
    供者，因其陳述非出於任意性，其所為之自白即無證據能力
    （最高法院28年度上字第2530號判例意旨參照）。
  (二)查被告於原審準備程序時先辯稱：其在警局時表示其並無製
    造毒品，警察便拿槍指著其頭部云云（見原審卷一第37-38
    頁），嗣於原審審理時則改稱：係在查獲現場遭警察以槍指
    著頭部云云（見原審卷二第75頁），其供詞反覆不一，是否
    真實，已有疑議。經原審勘驗被告於97年7 月3 日警詢時之
    錄影光碟，顯示警詢過程係採一問一答方式，員警詢問及被
    告回答問題，語調均屬平和，被告大致可針對問題回答，並
    無出現警察以槍指著被告頭部之畫面，有原審勘驗錄影光碟
    報告在卷可憑（見原審卷一第48-51 頁），可知警詢過程中
    並無如被告所述警察以槍指著其頭部之情事。且證人即警員
    邱鼎州於原審審理時亦證稱：查獲當天其同事進入被告屋內
    欲控制現場時，曾持槍警戒，其等控制現場後，才詢問被告
    房間內物品為何，並無人以槍指著被告之頭部要被告承認扣
    案物為黑水等語綦詳（見原審卷二第55頁至第57頁）。再參
    諸被告於查獲當日檢察官訊問及原審聲押庭訊問時均未曾表
    示警察曾以槍指著其頭部要其自白等情，且於原審聲押庭訊
    問時，並再次坦承其製造甲基安非他命等語，此有偵訊筆錄
    及原審訊問筆錄附卷可參（見偵卷第11-12 頁；原審聲羈卷
    第10-11 頁），足認被告於警詢中並無受不正方法而取供甚
    明。此外，復查無上開警詢之自白係出於強暴、脅迫、利誘
    、詐欺、疲勞訊問或其他不正之方法，堪認被告於警詢中之
    自白，乃出於任意性無訛。被告所辯其係遭警員以槍抵住頭
    部，始自白製造甲基安非他命，其於警詢之自白，無任意性
    云云，與上揭事實不符，不足採信。而被告於警詢自白製造
    甲基安非他命乙節，核與證人黃清嘉於偵訊中具結證述被告
    在試驗化學的東西，後來有結晶出來放在盤子上，是安非他
    命等語（見偵一卷第84-86 頁）相符，並有扣案如附表一所
    示之已製造完成之毒品成品、毒品半成品、製毒原料、器具
    及相關材料等可資佐證，足據被告於警詢之自白與事實相符
    ，揆諸上揭法條意旨說明，被告於警詢之自白，自得為證據
    。
二、證人黃清嘉、許仁瑋、黃楓涵、鄭悰鍏、韓雅如等人，於警
    詢之陳述，均無證據能力：
  (一)按被告以外之人，於審判外之言詞陳述，除法律有規定者外
    ，不得作為證據；被告以外之人於檢察事務官、司法警察官
    或司法警察調查中所為之陳述，與審判中不符時，其先前之
    陳述具有較可信之特別情況，且為證明犯罪事實存否所必要
    者，得為證據，刑事訴訟法第159 條第1 項、第159 條之2
    分別定有明文。
  (二)查證人黃清嘉、許仁瑋、黃楓涵、鄭悰鍏、韓雅如等人，於
    警詢接受調查陳述後，並未於原審審理時，以證人身分到場
    接受詰問作證，故渠等證人於警詢之陳述，既無嗣後於原審
    作證陳述之內容可供比對，自無於司法警察調查中所為之陳
    述，與審判中不符之情事，而無上揭刑事訴訟法第159 條之
    2 之適用餘地，依前揭法條意旨，證人黃清嘉、許仁瑋、黃
    楓涵、鄭悰鍏、韓雅如等人於警詢之陳述，為被告以外之人
    ，於審判外之言詞陳述，自均不具證據能力。
三、至於被告之指定辯護人以內政部警政署97年9 月17日警署刑
    偵字第0970109606號函，屬於被告以外之人，於審判外之言
    詞陳述，主張無證據能力等語，查該函既未為本判決所採用
    ，資以認定本案被告被訴犯罪事實之證據，自無不論述其證
    據能力之必要，附此敘明。
四、末按，被告以外之人於審判外之陳述，雖不符刑事訴訟法第
    159 條之1 至之4 等4 條之規定，而經當事人於審判程序同
    意作為證據，法院審酌該言詞陳述或書面陳述作成時之情況
    ，認為適當者，亦得為證據；又當事人、代理人或辯護人於
    法院調查證據時，知有刑事訴訟法第159 條第1 項不得為證
    據之情形，而未於言詞辯論終結前聲明異議者，視為有前項
    之同意，同法第159 條之5 定有明文。本判決除上開證據之
    外，下列所引用之言詞陳述或書面陳述之傳聞證據部分，檢
    察官、被告及其辯護人於本院行準備程序時，對於各該傳聞
    證據之證據能力，均未加爭執且同意作為本案之證據（見本
    院卷第37頁），嗣於本院審理程序，調查各該傳聞證據，加
    予提示並告以要旨時，檢察官、被告及其辯護人亦均未於言
    詞辯論終結前聲明異議，本院審酌各該傳聞證據作成時之情
    況，認均與本件待證事實具有關聯性，且查無證據足以證明
    言詞陳述之傳聞證據部分，陳述人有受不法取供或違反其自
    由意志而陳述之情形；書面陳述之傳聞證據部分，亦查無遭
    變造或偽造之情事，顯見各該傳聞證據之證明力非明顯過低
    ，衡酌上述各該傳聞證據，作為本案之證據亦屬適當，自均
    得為證據，而有證據能力。
貳、實體部分
一、訊據上訴人即被告甲○○（下稱被告）固坦承有事實欄所載
    之製造甲基安非他命行為事實，惟辯稱：伊係從網路上所得
    知之方法製造甲基安非他命，但沒有製造成功，查扣的3 包
    甲基安非他命，係伊向阿賢所購買，非伊製造出來的云云。
    被告之指定辯護人提出辯護意旨略以：被告並無製造甲基安
    非他命之專業知識，雖有嘗試製造，惟僅能依網路上所得之
    零星片斷內容士法泡製，亦始終無法尋得製造方法，所以沒
    有製造成功，扣案如附表一編號1 之甲基安非他命1 包（毛
    重8.76公克），係被告自綽號「阿賢」處所購買，並非被告
    所製造成功者，證人劉志奮於原審已證述，依被告於警詢供
    稱加入碘、鹽酸等再加熱，與一般是加入碘、紅磷、水等再
    加熱，所有不同，依照被告的說法，應該是不可能製成甲基
    安非他命，被告無製造甲基安非他命之能力等語。
二、經查：
  (一)右揭被告先購入附表一所示製造第二級毒品甲基安非他命之
    樂得克錠、碘、磷、碳、氫氧化鈉、丙酮、甲醇、甲苯、鹽
    酸、水等原料；與蒸餾瓶、分液漏斗、攪拌器、平底鍋、勺
    子、不鏽鋼盤、漏斗、玻璃燒杯、濾網、電子加熱氣、冰箱
    及其他相關之器具等，供作製造甲基安非他命之使用，再以
    「紅磷法」之方式，著手進行製造甲基安非他命等事實，已
    據被告先後於警詢、偵訊、原審羈押訊問、本院行準備程序
    及審理時，坦承確有製造甲基安非他命之行為不諱（見警卷
    第3-13頁；偵卷第11頁；原審聲羈卷第10頁、本院卷第35-3
    7 頁、第50及55頁反面、第56頁），核與證人黃清嘉於偵訊
    中具結證稱：被告在試驗化學的東西，後來有結晶出來放在
    盤子上，是安非他命，我問他這要幹嘛，他說要自己吃的等
    語（見偵一卷第84-86 頁），悉相符合，而警察接獲線報有
    人製造毒品，乃循線於97年7 月2 日晚上8 時40分許，前往
    高雄縣鳳山市○○街31之4 號5 樓被告租屋處查緝被告，在
    該址廚房搜獲如附表一所示之被告已製造完成之毒品成品、
    毒品半成品、製毒原料、器具及相關材料等事實，有屏東縣
    警察局刑警大隊搜索及扣押筆錄、扣押物品目錄表、扣押物
    品收據、現場及扣押物蒐證照片等附卷可稽（見警卷第27-6
    3 頁），並有1.如附表一編號1 所示被告製造之毒品成品即
    甲基安非他命結晶狀物1 包（驗前毛重8.76公克、包裝塑膠
    袋重1. 02 公克、取0.35公克驗罄、驗後餘7.39公克）；2.
    如附表編號15-19 所示被告製造之毒品半成品即含有甲基安
    非他命成分之之黑水5 桶；3.被告所有如附表一編號4 、6
    、10、22至25所示供製造本案毒品使用而含有甲基安非他命
    殘渣已無法剝離之器具；4.被告所有如附表一編號2 、3 、
    5 、7 至9 、11至14、20、21、26至53所示供製造本案毒品
    使用之器具、原料及材料等物，扣案可資佐證。
  (二)上開扣案之物品，經送鑑驗結果，其中附表一編號1 所示之
    結晶狀物1 包（驗前毛重8.76公克、包裝塑膠袋重1. 02 公
    克、取0.35公克驗罄、驗後餘7.39公克），檢出甲基安非他
    命成分；附表一編號4 之蒸餾瓶內有微量之白色殘渣，檢出
    甲基安非他命成分；附表一編號6 之分液漏斗內有殘渣，檢
    出甲基安他命成分；附表一編號7 之黑色顆粒，檢出碘（I2
    ）成分；附表一編號8 之黑色粉末，檢出碳(C) 成分；附表
    一編號9 之暗紅色粉末，檢出磷(P) 成分；附表一編號10之
    攪拌器內有殘渣，檢出甲基安非他命成分；附表一編號11之
    平底鍋之鍋底有微量白色殘渣，檢出假麻黃成分；附表一
    編號12之透明液體，檢出丙酮成分；附表一編號13之透明液
    體，檢出甲醇成分；附表一編號14之透明液體，檢出甲苯成
    分；附表一編號15之黃色液體，檢出微量甲基安非他命成分
    ；附表一編號16之淡黃色液體混合白色沈澱物，檢出微量甲
    基安非他命成分；附表一編號17、18之透明液體，檢出微量
    甲基安非他命成分；附表一編號19之黃色液體混合白色沈澱
    物，檢出微量甲基安非他命成分；附表一編號21之勺子內有
    殘渣，檢出假麻黃成分；附表一編號22之不鏽鋼盤內有殘
    渣，檢出甲基安非他命成分；附表一編號23之塑膠漏斗內有
    殘渣，檢出甲基安非他命成分；附表一編號24之玻璃燒杯內
    有殘渣，檢出甲基安非他命及假麻黃成分；附表一編號25
    之濾網內有殘渣，檢出甲基安非他命成分，以上有受囑託鑑
    定檢驗之機關即內政部警政署刑事警察局97年8 月12日刑鑑
    字第0970105835號鑑定書在卷可考（見偵一卷第75頁），依
    上開各事證，參互勾稽，足徵被告所為有從事製造甲基安非
    他命行為之自白，與事實相符，堪以採信。
  (三)按目前國內甲基安非他命類毒品之製造，多採（假）麻黃
    等毒品先驅原料藥作為反應起始物，反應過程如採紅磷/ 碘
    化法方式合成甲基安非他命，必須有紅磷、碘及加熱迴流裝
    置；純化結晶步驟需有鹽酸等試劑，純化器具常使用者有抽
    濾瓶、漏斗、抽氣幫浦、冷凍結晶裝置（如：冰箱）及脫水
    烘乾裝置（可能為脫水機、吹風機、電風扇、電燈泡等）方
    能完成純化步驟；實務上常見（假）麻黃等毒品先驅原料
    藥來源多為直接購得，抑或萃取自感冒藥錠，以上專業分析
    意見，有內政部警政署刑事警察局99年1 月15日刑鑑字第09
    80177402號函示意旨在卷可佐（見原審卷一第40頁）。查本
    件被告購入供提煉製造甲基安非他命之先驅原料即第四級毒
    品「假麻黃」之原料即扣案如附表一編號44樂得克錠3 瓶
    ，每錠含有Pseudoephedrine （假麻黃）60mg之事實，已
    經原審勘驗該藥瓶依法所為之成分標示記載無訛，此有勘驗
    筆錄在卷可參（見原審卷二第49頁）；且被告購入供其製造
    毒品甲基安非他命所用如附表一編號4 之蒸餾瓶、編號6 之
    分液漏斗、編號7 之碘、編號9 之紅磷、編號10之攪拌器、
    編號11之平底鍋、編號14之甲苯、編號21之勺子、編號22之
    不鏽鋼盤、編號23之塑膠漏斗、編號24之玻璃燒杯、編號25
    之濾網、編號28之電子加熱器、編號32之冷卻器、編號36之
    冰箱、編號38之電風扇、編號40之抽風機、編號51之抽水器
    等原料、材料及器具，核亦均符合上揭所示一般以「紅磷法
    」製造甲基安非他命，其過程所需之各項主要設備與化工原
    料、材料；由上開各事證，參互以觀，並參酌被告係選購樂
    得克錠、紅磷、碘及甲苯等為其製造甲基安非他命毒品之原
    料等情，益徵被告所自白其製造甲基安非他命之方法與製程
    ，應係紅磷法甚明，而被告以上開紅磷法製程，製造甲基安
    非他命，既已提煉出假麻黃，製造之成品、半成品及使用
    之器具，又均含有甲基安非他命成分及假麻黃成分，詳如
    前揭鑑定報告，堪認被告所使用之紅磷法，係能成功製造出
    第二級甲基安非他命無訛。被告及其指定辯護人辯稱被告製
    造甲基安非他命未成功，依被告所自白製造毒品之方式，與
    一般之紅磷法不同，並無法製造出甲基安非他命云云，洵非
    的論，而不可採。
  (四)末查，上開扣案之被告製造完成之毒品成品（附表一編號1
    晶體1 包）、半成品（附表一編號15至19黑水5 桶），均檢
    驗出甲基安非他命成分；被告用以製毒而使用過之器具，其
    中蒸餾瓶（附表一編號4 ）、分液漏斗（附表一編號6 ）、
    攪拌器（附表一編號10）、不鏽鋼盤（附表一編號22）、塑
    膠漏斗（附表一編號23）、玻璃燒杯（附表一編號24）、濾
    網（附表一編號25）等之殘渣，均檢驗出含有甲基安非他命
    成分；另製毒使用過之平底鍋（附表一編號11）、勺子（附
    表一編號21）、玻璃燒杯（附表一編號24）等之殘渣，則均
    檢驗出含有假麻黃成分；以上有前揭鑑定報告可佐，足認
    被告著手製造甲基安非他命毒品之過程，既已提煉出假麻黃
    ，且已製造出含有甲基安非他命成分之液體物與結晶狀物
    甚明。參諸證人即刑事警察局鑑識科化學組警務正劉志奮，
    於原審審理時所證述：以紅磷法製造甲基安非他命之配方很
    多種，最常見之配方為碘及紅磷，而被告之查扣物亦驗出有
    紅磷及碘，查扣之平底鍋驗出含有假麻黃成分，表示被告
    已製造出甲基安非他命之先驅原料假麻黃，假麻黃係製
    造甲基安非他命過程始會出現等語（見原審卷二第59-62 頁
    ）、證人黃清嘉於偵訊中證稱：「被告在試驗化學的東西，
    後來有結晶出來放在盤子上，是安非他命」等語（見偵一卷
    第84-86 頁）及被告於警詢自承：「（警方在現場（廚房）
    查獲到剛提煉好的結晶體，是否就是安非他命成品，經秤重
    為8.9 公克，是否實在？）實在。（你總共〔製造〕完成多
    少安非他命？）就是被警方查扣到的安非他命〔8.9 公克〕
    、（警方〔另外〕在你房間內所查扣到的安非他命2 包，是
    否你所提煉出來的安非他命？）不是，是我向人家所購買的
    」等情（見警卷第7 頁），益見被告以上揭紅磷法之方式著
    手製造甲基安非他命，確已製造出如附表編號1 所示之甲基
    安非他命結晶狀物，事甚明確，被告及其指定辯護人以上開
    情詞，辯稱被告著手進行製毒之行為，並未製造成甲基安非
    他命，扣案如附表一編號1 之甲基安非他命1 包，係被告向
    阿賢之人所購買，並非自己製造出來的云云，與上揭事證，
    殊不相符，委無足採。
  (五)綜上各節所述，本件事證明確，被告製造第二級毒品甲基安
    非他命之犯行，堪以認定。
三、論罪方面：
  (一)新舊法比較：
  1.被告行為後，毒品危害防制條例第4 條已於98年5 月20日修
    正公布，針對當次公布之修正條文，未另訂施行日期，而法
    規之制定與修正，如有特定生效日之必要者，依中央法規標
    準法第14條或第20條第2 項準用第14條之規定，應分別特定
    其施行日期。法規制定或前次修正基於特殊原因所特定之施
    行日期，並不適用於日後修正或再次修正之條文；至原毒品
    危害條例條例第36條所規定：「本條例自公布後6 個月施行
    」，核其所稱「本條例」係指係92年7 月9 日修正公布之該
    條例，並非指98年5 月20日公布之部分修正條文。是98年5
    月20日公布之毒品危害防制條例修正條文之生效日期，應依
    中央法規標準法第13條之規定，自公布日起至第3 日即98年
    5 月22日發生效力（司法院98年6 月29日院台廳刑一字第09
    80014643號函亦同此見解）。據此，本案應依刑法第2 條第
    1 項「按行為後法律有變更者，適用行為時之法律，但行為
    後之法律有利於行為人者，適用最有利於行為人之法律」之
    規定，依「從舊從輕」原則而為比較。
  2.查本件被告行為時之毒品危害防制條例第4 條第2 項係規定
    ：「製造、運輸、販賣第二級毒品者，處無期徒刑或7 年以
    上有期徒刑，得併科新臺幣7 百萬元以下罰金。」，修正後
    則規定：「製造、運輸、販賣第二級毒品者，處無期徒刑或
    七年以上有期徒刑，得併科新臺幣1 千萬元以下罰金。」，
    是修正後之規定，就得併科之罰金顯已提高，固以被告行為
    時即修正前之規定，對被告較為有利。惟本案被告於偵查初
    訊時（見偵卷第11頁）及本院審理中（見本院卷第35-37 頁
    、第50及55頁反面、第56頁），均已自白犯製造第二級毒品
    罪，依被告行為後即修正後之毒品危害防制條例第17條第2
    項規定，應減輕其刑，此部分法律之適用，以修正後之規定
    ，較有利於被告。按法律之適用，應整體統一全部適用新法
    或一律適用舊法，不得割裂分別適用新舊法之一部。本件經
    綜合比較結果，以適用修正後之毒品危害防制條例第17條第
    2 項減輕其刑之規定，最有利於被告，則依上開法律應整體
    不得割裂適用之原則說明，本件自應整體適用修正後即98年
    5 月20日修正公布，於同年月22日生效施行之毒品危害防制
    條例之規定，論處被告所犯製造第二級毒品之罪刑、減刑及
    沒收。
  (二)核被告所為，係犯毒品危害防制條例第4 條第2 項製造第二
    級毒品罪。其於製造出第二級毒品甲基安非他命後，復進而
    持有，其持有之低度行為，應為製造之高度行為所吸收，不
    另論以持有第二級毒品罪。查被告於91年間，因違反毒品危
    害防制條例案件，經原審以91年度訴字第3448號判決，判處
    有期徒刑1 年2 月確定；復於同年間，因施用毒品案件，經
    原審以91年度訴字第1490號判決，分別判處有期徒刑10月、
    6 月，應執行有期徒刑1 年2 月確定；上開數罪經原審以93
    年度聲字第176 號裁定應執行有期徒刑2 年2 月確定，於94
    年5 月12日因縮短刑期假釋出監，並付保護管束，於95年1
    月8 日因假釋期滿未經撤銷，視為已執行完畢，有臺灣高等
    法院被告前案紀錄表可按，其於有期徒刑之執行完畢後5 年
    內，故意再犯本件有期徒刑以上之罪，為累犯，應依刑法第
    47條第1 項之規定，加重其刑，依刑法第64條第1 項及同法
    第65條第1 項之規定，無期徒刑均不得加重，是就被告所為
    製造第二級毒品罪，依法僅得就有期徒刑及罰金刑部分，加
    重其刑。
  (三)按犯毒品危害防制條例第4 條至第8 條之罪，於偵查及審判
    中均自白者，減輕其刑。毒品危害防制條例第17條第2 項定
    有明文。查本件被告於97年7 月3 日偵查初訊時向檢察官自
    白有購買扣案之原料、器具，製造甲基安非他命等語（見偵
    一卷第11頁），嗣於本院行準備程序及審理中，亦均自白有
    製造甲基安非他命，已知道錯了，請求從輕量刑等語（見本
    院卷第35-37 頁、第50及55頁反面、第56頁），被告既於偵
    查及本院審理中，均自白犯製造第二級毒品罪，核符毒品危
    害防制條例第17條第2 項之規定，應減輕其刑，就該罪無期
    徒刑部分，逕減輕其刑，就該罪有期徒刑及罰金刑部分，則
    先加後減之。
四、撤銷原判決之理由及科刑：
    原審據以論處被告罪刑，固非無見；惟查：(一)被告坦承購入
    如附表一編號26至53供製造甲基安非他命用之原料、材料及
    器具，且已實際持以進行製造毒品之使用（詳被告於警訊之
    自白），上開物品，既係被告所有，且係供本案犯罪所用之
    物，均已扣押在案，此有屏東縣警察局刑警大隊搜索及扣押
    筆錄、扣押物品目錄表、扣押物品收據扣押物蒐證照片等在
    卷可稽（見警卷第27-63 頁），原審既漏未於事實欄加予認
    定，亦未宣告沒收，顯有未洽。(二)扣案如附表一編號1 、4
    、6 、10、15至19、22至25等所示之包裝袋、容器或器具等
    ，均與其內裝置含有甲基安非他命成分之內容物或殘渣，無
    法強行分解與剝離，此觀前揭鑑定報告均載明必須以甲醇容
    濟洗滌內容物或殘渣，再取該洗滌液鑑定即明，原審未將上
    開各編號所示之包裝袋、容器或器具併予宣告沒收銷燬之，
    尚有不當。(三)被告於偵查初訊時曾自白犯罪，嗣於本院行準
    備程序及審理中，又自白犯本件製造第二級毒品甲基安非他
    命之罪，已詳如前述，而有適用毒品危害防制條例第17條第
    2 項減輕其刑規定之適用，本件經綜合比較適用修正前、後
    毒品危害防制條例第4 條第2 項、第17條第2 項之結果，以
    適用修正後之毒品危害防制條例第17條第2 項減輕其刑之規
    定，對被告最為有利，依法律應整體不得割裂適用之原則，
    本件自應整體適用修正後即98年5 月20日修正公布，於同年
    月22日生效施行之毒品危害防制條例之規定，原審未及綜合
    比較修正後之毒品危害防制條例第17條第2 項減輕其刑規定
    ，而認本件應用修正前之毒品危害防制條例之規定，亦有未
    合。被告上訴意旨雖承認犯罪，但否認已製造毒品成功既遂
    ，指摘原判決不當，為無理由；惟原判決既有上開可議之處
    ，自應由本院將原判決撤銷改判。爰審酌被告正值壯年，不
    思從事正當工作，安分守己，僅圖謀製造第二級毒品甲基安
    非他命牟利，率然購入如附表一所示之製毒原料、材料及器
    具，且著手進行製造甲基安非他命之犯行，倘所製成之甲基
    安非他命流入市面，將嚴重戕害國人身心健康及社會治安，
    對於社會危害至鉅，所製造完成如附表一編號1 之成品及編
    號15至19之半成品，數量非多，尚未流入市面，製毒規模及
    人員，亦非龐鉅，其稱製毒供自己施用之犯罪動機、犯後於
    警詢、偵查初訊及本院審理中坦承之態度及其素行、知識程
    度及生活狀況等一切情狀，量處如主文第二項所示之刑，以
    資儆懲。
五、沒收方面：
  (一)扣案如附表一編號1 所示被告製造之毒品成品即甲基安非他
    命結晶狀物1 包（驗前毛重8.76公克、包裝塑膠袋重1.02
    公克、取0.35公克驗罄、驗後餘7.39公克），該包裝塑膠袋
    已無法與內容物析離；扣案如附表編號15-19 所示被告製造
    之毒品半成品即含有甲基安非他命成分之之黑水5 桶，該桶
    子已無法與黑水剝離；扣案如附表一編號4 、6 、10、22至
    25 所 示為被告所有供製造本案毒品使用而含有甲基安非他
    命殘渣已無法剝離之器具，以上均經鑑驗確認無訛，有上揭
    鑑定報告書在卷可憑，均應依毒品危害防制條例第18條第1
    項前段規定，宣告沒收並銷燬之，至鑑驗耗損之甲基安非他
    命既已滅失，自無庸併予宣告沒收銷燬。
  (二)扣案如附表一編號2 、3 、5 、7 至9 、11至14、20、21、
    26至53所示被告所有，供製造本案毒品使用之器具、原料及
    材料等物，已據被告供明在卷（見警卷第3-13頁），而部分
    器具殘留有甲基安非他命或假麻黃成分（詳上述），益見
    確係供被告製造本件甲基安非他命毒品所用之物無訛，均應
    依毒品危害防制條例第19條第1 項規定，宣告沒收。又前開
    物品均已扣案，即無全部或一部不能沒收之情形，自無庸再
    依毒品危害防制條例第19條第1 項後段諭知如一部或全部不
    能沒收時，追徵其價額或以其財產抵償之必要（最高法院95
    年度臺上字第5106號刑事判決意旨參照）。
  (三)至於，扣案如附表二編號1 、2 所示之白色晶體2 包，經送
    檢驗結果，其成分固屬甲基安非他命，此有內政部警政署刑
    事警察局鑑定書附卷可參（見原審卷二第38頁），惟該2 包
    甲基安非他命，均係被告向他人購入，欲供己施用之毒品等
    情，已據被告陳明在卷，並無證據足以證明係被告以扣案如
    附表一所示之原料、器具等製造完成之毒品，故均不予宣告
    沒收銷燬。另扣案如附表二編號3 至6 所示之物，係被告所
    有，供其施用毒品甲基安非他命之工具，已據被告供明在卷
    ；又扣案如附表二編號7 所示之租賃契約書，係被告承租上
    開經警搜索之房屋之證明文件，惟均非直接供犯本案製造毒
    品所用之物，與本案犯罪無直接關係，爰不予宣告沒收。
據上論結，應依刑事訴訟法第369 條第1項前段、第364 條、第
299 條第1 項前段，毒品危害防制條例第4 條第2 項、第17條第
2 項、第18條第1 項前段、第19條第1 項，刑法第11條前段、第
2 條、第47條第1 項，判決如主文。
本案經檢察官郭振昌到庭執行職務。
中    華    民    國    99    年    7     月    12    日
                刑事第五庭    審判長法  官  曾永宗
                                    法  官  任森銓
                                    法  官  鍾宗霖
以上正本證明與原本無異。
如不服本判決應於收受本判決後10日內向本院提出上訴書狀，其
未敘述上訴理由者，並得於提起上訴後10日內向本院補提理由書
狀（應附繕本）。
中    華    民    國    99    年    7     月    12    日
                                    書記官  邱麗莉
附錄本件判決論罪科刑法條：
毒品危害防制條例第4條
製造、運輸、販賣第一級毒品者，處死刑或無期徒刑；處無期徒
刑者，得併科新臺幣 2 千萬元以下罰金。
製造、運輸、販賣第二級毒品者，處無期徒刑或 7 年以上有期
徒刑，得併科新臺幣 1 千萬元以下罰金。
製造、運輸、販賣第三級毒品者，處 5 年以上有期徒刑，得併
科新臺幣 7 百萬元以下罰金。
製造、運輸、販賣第四級毒品者，處 3 年以上 10 年以下有期
徒刑，得併科新臺幣 3 百萬元以下罰金。
製造、運輸、販賣專供製造或施用毒品之器具者，處 1 年以上
7 年以下有期徒刑，得併科新臺幣 1 百萬元以下罰金。
前五項之未遂犯罰之。
附表一：（被告甲○○所有製造甲基安非他命之扣押物）
┌──┬─────────────┬─────┬─────────────────────────────┬────────────────┐
│編號│扣押物品名稱              │數量及單位│鑑定結果                                                  │警卷扣押物品目錄表編號          │
│    │（用途或來源）            │          │                                                          │偵卷扣押物品清單編號            │
│    │（搜獲處所）              │          │                                                          │刑事警察局鑑驗編號              │
├──┼─────────────┼─────┼─────────────────────────────┼────────────────┤
│ 1  │甲基安非他命（淡黃色晶體）│1 包（警方│(1)驗前毛重8.76公克，包裝塑膠袋重1.02公克。                │警卷扣押物品目錄表編號：3       │
│    │（製造後之毒品成品）      │標示毛重8.│(2)取0.35公克鑑定用罄，餘7.39公克。                        │偵卷扣押物品清單編號：48        │
│    │（在被告租屋之廚房搜獲）  │9公克）   │(3)檢出甲基安非他命成分。                                  │刑事警察局鑑驗編號：A3          │
├──┼─────────────┼─────┼─────────────────────────────┼────────────────┤
│ 2  │蒸餾瓶（含有微量白色殘渣）│1 個      │(1)其內有微量白色殘渣，以甲醇溶劑洗滌，取其洗滌液鑑定。    │警卷扣押物品目錄表編號：13      │
│    │（製造甲基安非他命之器具）│          │(2)未檢出假麻黃（毒品先驅原料）及甲基安非他命等成分。    │偵卷扣押物品清單編號：9         │
│    │（在被告租屋之廚房搜獲）  │          │                                                          │刑事警察局鑑驗編號：A4          │
├──┼─────────────┼─────┼─────────────────────────────┼────────────────┤
│ 3  │蒸餾瓶（含有微量白色殘渣）│1 個      │(1)其內有微量白色殘渣，以甲醇溶劑洗滌，取其洗滌液鑑定。    │警卷扣押物品目錄表編號：14      │
│    │（製造甲基安非他命之器具）│          │(2)未檢出假麻黃（毒品先驅原料）及甲基安非他命等成分。    │偵卷扣押物品清單編號：9         │
│    │（在被告租屋之廚房搜獲）  │          │                                                          │刑事警察局鑑驗編號：A5          │
├──┼─────────────┼─────┼─────────────────────────────┼────────────────┤
│ 4  │蒸餾瓶（含有微量白色殘渣）│1 個      │(1)其內有微量白色殘渣，以甲醇溶劑洗滌，取其洗滌液鑑定。    │警卷扣押物品目錄表編號：15      │
│    │（製造甲基安非他命之器具）│          │(2)檢出微量甲基安非他命等成分。                            │偵卷扣押物品清單編號：9         │
│    │（在被告租屋之廚房搜獲）  │          │                                                          │刑事警察局鑑驗編號：A6          │
├──┼─────────────┼─────┼─────────────────────────────┼────────────────┤
│ 5  │蒸餾瓶（含有微量白色殘渣）│1 個      │(1)其內有微量白色殘渣，以甲醇溶劑洗滌，取其洗滌液鑑定。    │警卷扣押物品目錄表編號：16      │
│    │（製造甲基安非他命之器具）│          │(2)未檢出假麻黃（毒品先驅原料）及甲基安非他命等成分。    │偵卷扣押物品清單編號：9         │
│    │（在被告租屋之廚房搜獲）  │          │                                                          │刑事警察局鑑驗編號：A7          │
├──┼─────────────┼─────┼─────────────────────────────┼────────────────┤
│ 6  │分液漏斗（扣押目錄表及清單│1 個      │(1)以甲醇溶劑洗滌內壁，取其洗滌液鑑定。                    │警卷扣押物品目錄表編號：17      │
│    │          均載為：蒸餾瓶）│          │(2)檢出甲基安非他命等成分。                                │偵卷扣押物品清單編號：9         │
│    │（製造甲基安非他命之器具）│          │                                                          │刑事警察局鑑驗編號：A8          │
│    │（在被告租屋之廚房搜獲）  │          │                                                          │                                │
├──┼─────────────┼─────┼─────────────────────────────┼────────────────┤
│ 7  │碘（黑色顆粒）            │1 包      │取樣1瓶（黑色顆粒）送鑑定：                               │警卷扣押物品目錄表編號：36      │
│    │（製造甲基安非他命之材料）│          │(1)驗前毛重26.99公克，包裝玻璃瓶重14.72公克。              │偵卷扣押物品清單編號：22        │
│    │（在被告租屋之廚房搜獲）  │          │(2)取12.27公克鑑定用罄。                                   │刑事警察局鑑驗編號：A9          │
│    │                          │          │(3)檢出I2(碘)成分。                                        │                                │
├──┼─────────────┼─────┼─────────────────────────────┼────────────────┤
│ 8  │碳（黑色粉末）            │1 包      │取樣1瓶（黑色粉末）送鑑定：                               │警卷扣押物品目錄表編號：39      │
│    │（製造甲基安非他命之材料）│          │(1)驗前毛重15.68公克，包裝玻璃瓶重14.72公克。              │偵卷扣押物品清單編號：24        │
│    │（在被告租屋之廚房搜獲）  │          │(2)取0.96公克鑑定用罄。                                    │刑事警察局鑑驗編號：A10         │
│    │                          │          │(3)檢出C（碳）成分。                                       │                                │
├──┼─────────────┼─────┼─────────────────────────────┼────────────────┤
│ 9  │磷（暗紅色粉末）          │1瓶       │(1)驗前毛重261.25公克，包裝塑膠瓶重99.79公克。             │刑事警察局鑑驗編號：A11         │
│    │（製造甲基安非他命之材料）│          │(2)取0.15公克鑑定用罄，餘161.31公克。                      │                                │
│    │（在被告租屋之廚房搜獲）  │          │(3)檢出P（磷）成分。                                       │                                │
├──┼─────────────┼─────┼─────────────────────────────┼────────────────┤
│ 10 │攪拌器（扣押目錄表及清單均│1 支      │(1)以甲醇溶劑洗滌，取其洗滌液鑑定。                        │警卷扣押物品目錄表編號：50      │
│    │        載為：絞絆器）    │          │(2)檢出甲基安非他命等成分。                                │偵卷扣押物品清單編號：28        │
│    │（製造甲基安非他命之器具）│          │                                                          │刑事警察局鑑驗編號：A12         │
│    │（在被告租屋之廚房搜獲）  │          │                                                          │                                │
├──┼─────────────┼─────┼─────────────────────────────┼────────────────┤
│ 11 │平底鍋（有微量白色殘渣）  │1 個      │(1)鍋底有微量白色殘渣，以甲醇溶劑洗滌內壁，取其洗滌液鑑定。│警卷扣押物品目錄表編號：55      │
│    │（製造甲基安非他命之器具）│          │(2)檢出假麻黃（毒品先驅原料）成分。                      │偵卷扣押物品清單編號：32        │
│    │（在被告租屋之廚房搜獲）  │          │(3)未檢出甲基安非他命成分。                                │刑事警察局鑑驗編號：A14         │
├──┼─────────────┼─────┼─────────────────────────────┼────────────────┤
│ 12 │丙酮（透明液體）          │1 桶      │取樣1瓶（透明液體）送鑑定：                               │警卷扣押物品目錄表編號：57      │
│    │（製造甲基安非他命之材料）│          │(1)驗前毛重21.35公克，包裝玻璃瓶重14.72公克。              │偵卷扣押物品清單編號：34        │
│    │（在被告租屋之廚房搜獲）  │          │(2)取6.63公克鑑定用罄，檢出丙酮成分。                      │刑事警察局鑑驗編號：A15         │
│    │                          │          │(3)未檢出假麻黃（毒品先驅原料）及甲基安非他命等成分。    │                                │
├──┼─────────────┼─────┼─────────────────────────────┼────────────────┤
│ 13 │甲醇（透明液體）          │2 桶      │取樣1瓶（透明液體）送鑑定：                               │警卷扣押物品目錄表編號：58、59  │
│    │（製造甲基安非他命之材料）│          │(1)驗前毛重17.87公克，包裝玻璃瓶重14.72公克。              │偵卷扣押物品清單編號：35        │
│    │（在被告租屋之廚房搜獲）  │          │(2)取3.15公克鑑定用罄，檢出甲醇成分。                      │刑事警察局鑑驗編號：A16         │
│    │                          │          │(3)未檢出假麻黃（毒品先驅原料）及甲基安非他命等成分。    │                                │
├──┼─────────────┼─────┼─────────────────────────────┼────────────────┤
│ 14 │甲苯（透明液體）（扣押目錄│4桶       │取樣1瓶（透明液體）送鑑定：                               │警卷扣押物品目錄表編號：60-63   │
│    │表及清單均載為：二甲苯）  │          │(1)驗前毛重18.12公克，包裝玻璃瓶重14.72公克。              │偵卷扣押物品清單編號：36        │
│    │（製造甲基安非他命之材料）│          │(2)取3.40公克鑑定用罄，檢出甲苯成分。                      │刑事警察局鑑驗編號：A17         │
│    │（在被告租屋之廚房搜獲）  │          │(3)未檢出假麻黃（毒品先驅原料）及甲基安非他命等成分。    │                                │
├──┼─────────────┼─────┼─────────────────────────────┼────────────────┤
│ 15 │黑水（黃色液體）          │1 桶      │(1)驗前毛重8518.00公克，包裝塑膠桶重1974.46公克。          │警卷扣押物品目錄表編號：64      │
│    │（製造後之毒品半成品）    │          │(2)取11.34公克鑑定用罄，餘6532.20公克。                    │偵卷扣押物品清單編號：49        │
│    │（在被告租屋之廚房搜獲）  │          │(3)檢出微量甲基安非他命成分。                              │刑事警察局鑑驗編號：A18         │
├──┼─────────────┼─────┼─────────────────────────────┼────────────────┤
│ 16 │黑水（淡黃色液體混合白色沈│1 桶      │(1)驗前毛重9633.00公克，包裝玻璃瓶重7760.00公克。          │警卷扣押物品目錄表編號：65      │
│    │      澱物）              │          │(2)取8.11公克鑑定用罄，餘1864.89公克。                     │偵卷扣押物品清單編號：49        │
│    │（製造後之毒品半成品）    │          │(3)檢出微量甲基安非他命成分。                              │刑事警察局鑑驗編號：A19         │
│    │（在被告租屋之廚房搜獲）  │          │                                                          │                                │
├──┼─────────────┼─────┼─────────────────────────────┼────────────────┤
│ 17 │黑水（透明液體）          │1 桶      │(1)驗前毛重24950.00公克，包裝塑膠桶重1974.46公克。         │警卷扣押物品目錄表編號：66      │
│    │（製造後之毒品半成品）    │          │(2)取14.51公克鑑定用罄，餘22961.03公克。                   │偵卷扣押物品清單編號：50        │
│    │（在被告租屋之廚房搜獲）  │          │(3)檢出微量甲基安非他命成分。                              │刑事警察局鑑驗編號：A20         │
├──┼─────────────┼─────┼─────────────────────────────┼────────────────┤
│ 18 │黑水（透明液體）          │1 桶      │(1)驗前毛重22745.00公克，包裝塑膠桶重1974.46公克。         │警卷扣押物品目錄表編號：67      │
│    │（製造後之毒品半成品）    │          │(2)取16.95公克鑑定用罄，餘20753.59公克。                   │偵卷扣押物品清單編號：50        │
│    │（在被告租屋之廚房搜獲）  │          │(3)檢出微量甲基安非他命成分。                              │刑事警察局鑑驗編號：A21         │
├──┼─────────────┼─────┼─────────────────────────────┼────────────────┤
│ 19 │黑水（黃色液體混合白色沈澱│1 桶      │(1)驗前毛重2074.59公克，包裝塑膠桶重1974.46公克。          │警卷扣押物品目錄表編號：68      │
│    │      物）                │          │(2)取9.25公克鑑定用罄，餘90.88公克。                       │偵卷扣押物品清單編號：49        │
│    │（製造後之毒品半成品）    │          │(3)檢出微量甲基安非他命成分。                              │刑事警察局鑑驗編號：A22         │
│    │（在被告租屋之廚房搜獲）  │          │                                                          │                                │
├──┼─────────────┼─────┼─────────────────────────────┼────────────────┤
│ 20 │水（透明液體）            │2 桶      │取樣1瓶（透明液體）送鑑定：                               │警卷扣押物品目錄表編號：69、70  │
│    │（製造甲基安非他命之材料）│          │(1)驗前毛重21.81公克，包裝玻璃瓶重14.72公克。              │偵卷扣押物品清單編號：37        │
│    │（在被告租屋之廚房）      │          │(2)取7.09公克鑑定用罄。                                    │刑事警察局鑑驗編號：A23         │
│    │                          │          │(3)未檢出假麻黃（毒品先驅原料）及甲基安非他命等成分。    │                                │
├──┼─────────────┼─────┼─────────────────────────────┼────────────────┤
│ 21 │勺子                      │5 支      │(1)因混裝於同一袋中，均以甲醇溶劑洗滌，取其洗滌液合併鑑定。│警卷扣押物品目錄表編號：79      │
│    │（製造甲基安非他命之器具）│          │(2)檢出假麻黃（毒品先驅原料）。                          │偵卷扣押物品清單編號：40        │
│    │（在被告租屋之廚房搜獲）  │          │(3)未檢出甲基安非他命成分。                                │刑事警察局鑑驗編號：A24         │
├──┼─────────────┼─────┼─────────────────────────────┼────────────────┤
│ 22 │不銹鋼盤                  │9 個      │取樣2個送鑑定：                                           │警卷扣押物品目錄表編號：80      │
│    │（製造甲基安非他命之器具）│          │(1)因混裝於同一袋中，均以甲醇溶劑洗滌，取其洗滌液合併鑑定。│偵卷扣押物品清單編號：41        │
│    │（在被告租屋之廚房搜獲）  │          │(2)檢出甲基安非他命成分。                                  │刑事警察局鑑驗編號：A25         │
├──┼─────────────┼─────┼─────────────────────────────┼────────────────┤
│ 23 │塑膠漏斗（扣押物品目錄表及│5 個      │取樣2個送鑑定：                                           │警卷扣押物品目錄表編號：81      │
│    │清單均載為：漏斗）        │          │(1)因混裝於同一袋中，均以甲醇溶劑洗滌，取其洗滌液合併鑑定。│偵卷扣押物品清單編號：42        │
│    │（製造甲基安非他命之器具）│          │(2)檢出甲基安非他命成分。                                  │刑事警察局鑑驗編號：A26         │
│    │（在被告租屋之廚房搜獲）  │          │                                                          │                                │
├──┼─────────────┼─────┼─────────────────────────────┼────────────────┤
│ 24 │玻璃燒杯（扣押物品目錄表及│28 個     │取樣2個送鑑定：                                           │警卷扣押物品目錄表編號：83      │
│    │清單均載為：玻璃容器）    │          │(1)因混裝於同一袋中，均以甲醇溶劑洗滌，取其洗滌液合併鑑定。│偵卷扣押物品清單編號：44        │
│    │（製造甲基安非他命之器具）│          │(2)檢出甲基安非他命及假麻黃（毒品先驅原料）成分。        │刑事警察局鑑驗編號：A27         │
│    │（在被告租屋之廚房搜獲）  │          │                                                          │                                │
├──┼─────────────┼─────┼─────────────────────────────┼────────────────┤
│ 25 │濾網（扣押物品目錄及清單均│2 個      │(1)因混裝於同一袋中，均以甲醇溶劑洗滌，取其洗滌液合併鑑定。│警卷扣押物品目錄表編號：84      │
│    │載為：過瀘砂網）          │          │(2)檢出甲基安非他命成分。                                  │偵卷扣押物品清單編號：45        │
│    │（製造甲基安非他命之器具）│          │                                                          │刑事警察局鑑驗編號：A28         │
│    │（在被告租屋之廚房搜獲）  │          │                                                          │                                │
├──┼─────────────┼─────┼─────────────────────────────┼────────────────┤
│ 26 │電子磅秤                  │ 1 台     │未送鑑驗                                                  │警卷扣押物品目錄表編號：7       │
│    │（製造甲基安非他命之器具）│          │                                                          │偵卷扣押物品清單編號：4         │
│    │（在被告租屋之廚房搜獲）  │          │                                                          │                                │
├──┼─────────────┼─────┼─────────────────────────────┼────────────────┤
│ 27 │磅秤（秤原料之用）        │ 1 台     │未送鑑驗                                                  │警卷扣押物品目錄表編號：8       │
│    │（製造甲基安非他命之器具）│          │                                                          │偵卷扣押物品清單編號：5         │
│    │（在被告租屋之廚房搜獲）  │          │                                                          │                                │
├──┼─────────────┼─────┼─────────────────────────────┼────────────────┤
│ 28 │電子加熱器                │ 1 台     │未送鑑驗                                                  │警卷扣押物品目錄表編號：9       │
│    │（製造甲基安非他命之器具）│          │                                                          │偵卷扣押物品清單編號：6         │
│    │（在被告租屋之廚房搜獲）  │          │                                                          │                                │
├──┼─────────────┼─────┼─────────────────────────────┼────────────────┤
│ 29 │絞拌器                    │1 台      │未送鑑定                                                  │警卷扣押物品目錄表編號：10      │
│    │（製造甲基安非他命之器具）│          │                                                          │偵卷扣押物品清單編號：7         │
│    │（在被告租屋之廚房搜獲）  │          │                                                          │                                │
├──┼─────────────┼─────┼─────────────────────────────┼────────────────┤
│ 30 │固定架                    │ 2 組     │未送鑑驗                                                  │警卷扣押物品目錄表編號：11-12   │
│    │（製造甲基安非他命之器具）│          │                                                          │偵卷扣押物品清單編號：8         │
│    │（在被告租屋之廚房搜獲）  │          │                                                          │                                │
├──┼─────────────┼─────┼─────────────────────────────┼────────────────┤
│ 31 │電磁爐                    │ 2 個     │未送鑑驗                                                  │警卷扣押物品目錄表編號：18-19   │
│    │（製造甲基安非他命之器具）│          │                                                          │偵卷扣押物品清單編號：10        │
│    │（在被告租屋之廚房搜獲）  │          │                                                          │                                │
├──┼─────────────┼─────┼─────────────────────────────┼────────────────┤
│ 32 │冷卻器                    │ 3 個     │未送鑑驗                                                  │警卷扣押物品目錄表編號：20-22   │
│    │（製造甲基安非他命之器具）│          │                                                          │偵卷扣押物品清單編號：11        │
│    │（在被告租屋之廚房搜獲）  │          │                                                          │                                │
├──┼─────────────┼─────┼─────────────────────────────┼────────────────┤
│ 33 │過濾紙                    │ 1 盒     │未送鑑驗                                                  │警卷扣押物品目錄表編號：23      │
│    │（製造甲基安非他命之器具）│          │                                                          │偵卷扣押物品清單編號：12        │
│    │（在被告租屋之廚房搜獲）  │          │                                                          │                                │
├──┼─────────────┼─────┼─────────────────────────────┼────────────────┤
│ 34 │酸鹼度測試筆              │ 3 支     │未送鑑驗                                                  │警卷扣押物品目錄表編號：24-26   │
│    │（製造甲基安非他命之器具）│          │                                                          │偵卷扣押物品清單編號：13        │
│    │（在被告租屋之廚房搜獲）  │          │                                                          │                                │
├──┼─────────────┼─────┼─────────────────────────────┼────────────────┤
│ 35 │烤箱                      │ 1 台     │未送鑑驗                                                  │警卷扣押物品目錄表編號：27      │
│    │（製造甲基安非他命之器具）│          │                                                          │偵卷扣押物品清單編號：14        │
│    │（在被告租屋之廚房搜獲）  │          │                                                          │                                │
├──┼─────────────┼─────┼─────────────────────────────┼────────────────┤
│ 36 │冰箱                      │ 1 台     │未送鑑驗                                                  │警卷扣押物品目錄表編號：28      │
│    │（製造甲基安非他命之器具）│          │                                                          │偵卷扣押物品清單編號：15        │
│    │（在被告租屋之廚房搜獲）  │          │                                                          │                                │
├──┼─────────────┼─────┼─────────────────────────────┼────────────────┤
│ 37 │夾鏈袋                    │ 1 盒     │未送鑑驗                                                  │警卷扣押物品目錄表編號：29      │
│    │（製造甲基安非他命之器具）│          │                                                          │偵卷扣押物品清單編號：16        │
│    │（在被告租屋之廚房搜獲）  │          │                                                          │                                │
├──┼─────────────┼─────┼─────────────────────────────┼────────────────┤
│ 38 │電風扇                    │ 1 支     │未送鑑驗                                                  │警卷扣押物品目錄表編號：30      │
│    │（製造甲基安非他命之器具）│          │                                                          │偵卷扣押物品清單編號：17        │
│    │（在被告租屋之廚房搜獲）  │          │                                                          │                                │
├──┼─────────────┼─────┼─────────────────────────────┼────────────────┤
│ 39 │電暖器                    │ 1 台     │未送鑑驗                                                  │警卷扣押物品目錄表編號：31      │
│    │（製造甲基安非他命之器具）│          │                                                          │偵卷扣押物品清單編號：18        │
│    │（在被告租屋之廚房搜獲）  │          │                                                          │                                │
├──┼─────────────┼─────┼─────────────────────────────┼────────────────┤
│ 40 │抽風機                    │ 2 支     │未送鑑驗                                                  │警卷扣押物品目錄表編號：32-33   │
│    │（製造甲基安非他命之器具）│          │                                                          │偵卷扣押物品清單編號：19        │
│    │（在被告租屋之廚房搜獲）  │          │                                                          │                                │
├──┼─────────────┼─────┼─────────────────────────────┼────────────────┤
│ 41 │噴燈                      │ 1 座     │未送鑑驗                                                  │警卷扣押物品目錄表編號：34      │
│    │（製造甲基安非他命之器具）│          │                                                          │偵卷扣押物品清單編號：20        │
│    │（在被告租屋之廚房搜獲）  │          │                                                          │                                │
├──┼─────────────┼─────┼─────────────────────────────┼────────────────┤
│ 42 │防燙手套                  │ 1 雙     │未送鑑驗                                                  │警卷扣押物品目錄表編號：35      │
│    │（製造甲基安非他命之器具）│          │                                                          │偵卷扣押物品清單編號：21        │
│    │（在被告租屋之廚房搜獲）  │          │                                                          │                                │
├──┼─────────────┼─────┼─────────────────────────────┼────────────────┤
│ 43 │氫氧化鈉                  │ 2 包     │未送鑑驗                                                  │警卷扣押物品目錄表編號：37、38  │
│    │（製造甲基安非他命之材料）│          │                                                          │偵卷扣押物品清單編號：23        │
│    │（在被告租屋之廚房搜獲）  │          │                                                          │                                │
│    │                          │          │                                                          │                                │
├──┼─────────────┼─────┼─────────────────────────────┼────────────────┤
│ 44 │樂得克錠                  │ 3 瓶     │未送鑑驗                                                  │警卷扣押物品目錄表編號：40-42   │
│    │（製造甲基安非他命之原料）│          │                                                          │偵卷扣押物品清單編號：25        │
│    │（在被告租屋之廚房搜獲）  │          │                                                          │                                │
├──┼─────────────┼─────┼─────────────────────────────┼────────────────┤
│ 45 │鹽酸                      │ 6瓶      │未送鑑驗                                                  │警卷扣押物品目錄表編號：43-48   │
│    │（製造甲基安非他命之材料）│          │                                                          │偵卷扣押物品清單編號：26        │
│    │（在被告租屋之廚房搜獲）  │          │                                                          │                                │
├──┼─────────────┼─────┼─────────────────────────────┼────────────────┤
│ 46 │溫度器                    │ 1 支     │未送鑑驗                                                  │警卷扣押物品目錄表編號：49      │
│    │（製造甲基安非他命之器具）│          │                                                          │偵卷扣押物品清單編號：27        │
│    │（在被告租屋之廚房搜獲）  │          │                                                          │                                │
├──┼─────────────┼─────┼─────────────────────────────┼────────────────┤
│ 47 │吸管                      │ 9 支     │未送鑑驗                                                  │警卷扣押物品目錄表編號：51      │
│    │（製造甲基安非他命之器具）│          │                                                          │偵卷扣押物品清單編號：29        │
│    │（在被告租屋之廚房搜獲）  │          │                                                          │                                │
├──┼─────────────┼─────┼─────────────────────────────┼────────────────┤
│ 48 │PH值測試劑                │ 2 瓶     │未送鑑驗                                                  │警卷扣押物品目錄表編號：53-54   │
│    │（製造甲基安非他命之器具）│          │                                                          │偵卷扣押物品清單編號：31        │
│    │（在被告租屋之廚房搜獲）  │          │                                                          │                                │
├──┼─────────────┼─────┼─────────────────────────────┼────────────────┤
│ 49 │鍋子（裝機油之用）        │ 1 個     │未送鑑驗                                                  │警卷扣押物品目錄表編號：56      │
│    │（製造甲基安非他命之器具）│          │                                                          │偵卷扣押物品清單編號：33        │
│    │（在被告租屋之廚房搜獲）  │          │                                                          │                                │
├──┼─────────────┼─────┼─────────────────────────────┼────────────────┤
│ 50 │裝黑水用玻璃瓶            │ 6 瓶     │未送鑑驗                                                  │警卷扣押物品目錄表編號：71-76   │
│    │（製造甲基安非他命之器具）│          │                                                          │偵卷扣押物品清單編號：38        │
│    │（在被告租屋之廚房搜獲）  │          │                                                          │                                │
├──┼─────────────┼─────┼─────────────────────────────┼────────────────┤
│ 51 │抽水器                    │ 2 支     │未送鑑驗                                                  │警卷扣押物品目錄表編號：77-78   │
│    │（製造甲基安非他命之器具）│          │                                                          │偵卷扣押物品清單編號：39        │
│    │（在被告租屋之廚房搜獲）  │          │                                                          │                                │
├──┼─────────────┼─────┼─────────────────────────────┼────────────────┤
│ 52 │塑膠冷水壺                │ 6 支     │未送鑑驗                                                  │警卷扣押物品目錄表編號：82      │
│    │（製造甲基安非他命之器具）│          │                                                          │偵卷扣押物品清單編號：43        │
│    │（在被告租屋之廚房搜獲）  │          │                                                          │                                │
├──┼─────────────┼─────┼─────────────────────────────┼────────────────┤
│ 53 │機油                      │ 1 罐     │未送鑑驗                                                  │警卷扣押物品目錄表編號：85      │
│    │（製造甲基安非他命之材料）│          │                                                          │偵卷扣押物品清單編號：46        │
│    │（在被告租屋之廚房搜獲）  │          │                                                          │                                │
└──┴─────────────┴─────┴─────────────────────────────┴────────────────┘
附表二：（被告甲○○所有與製造甲基安非他命無關之扣押物）
┌──┬─────────────┬─────┬─────────────────────────────┬────────────────┐
│編號│扣押物品名稱              │數量及單位│鑑定結果                                                  │警卷扣押物品目錄表編號          │
│    │（用途）                  │          │                                                          │偵卷扣押物品清單編號            │
│    │（搜獲處所）              │          │                                                          │刑事警察局鑑驗編號              │
├──┼─────────────┼─────┼─────────────────────────────┼────────────────┤
│ 1  │甲基安非他命白色晶體      │1 包（警方│(1)驗前毛重2.5公克，包裝塑膠袋重0.79公克。                 │警卷扣押物品目錄表編號：1       │
│    │（被告施用）              │標示毛重2.│(2)取0.37公克鑑定用罄，餘1.34公克。                        │偵卷扣押物品清單編號：48        │
│    │（在被告租屋之房間內搜獲）│2 公克）  │(3)檢出甲基安非他命成分。                                  │刑事警察局鑑驗編號：A1          │
├──┼─────────────┼─────┼─────────────────────────────┼────────────────┤
│ 2  │甲基安非他命白色晶體      │1 包（警方│(1)驗前毛重3.74公克，包裝塑膠袋重1.02公克。                │警卷扣押物品目錄表編號：2       │
│    │（被告施用）              │標示毛重3.│(2)取0.28公克鑑定用罄，餘2.44公克。                        │偵卷扣押物品清單編號：48        │
│    │（在被告租屋之房間內搜獲）│5 公克）  │(3)檢出甲基安非他命成分。                                  │刑事警察局鑑驗編號：A2          │
├──┼─────────────┼─────┼─────────────────────────────┼────────────────┤
│ 3  │安非他命吸食器            │1 組      │未送鑑驗                                                  │警卷扣押物品目錄表編號：4       │
│    │（被告施用毒品之工具）    │          │                                                          │偵卷扣押物品清單編號：1         │
│    │（在被告租屋之房間內搜獲）│          │                                                          │                                │
├──┼─────────────┼─────┼─────────────────────────────┼────────────────┤
│ 4  │吸食安非他命用玻璃吸管    │2 支      │未送鑑驗                                                  │警卷扣押物品目錄表編號：5       │
│    │（被告施用毒品之工具）    │          │                                                          │偵卷扣押物品清單編號：2         │
│    │（在被告租屋之房間內搜獲）│          │                                                          │                                │
├──┼─────────────┼─────┼─────────────────────────────┼────────────────┤
│ 5  │酒精燈                    │1 個      │未送鑑驗                                                  │警卷扣押物品目錄表編號：6       │
│    │（被告施用毒品之工具）    │          │                                                          │偵卷扣押物品清單編號：3         │
│    │（在被告租屋之房間內搜獲）│          │                                                          │                                │
├──┼─────────────┼─────┼─────────────────────────────┼────────────────┤
│ 6  │針筒                      │1 支      │未送鑑驗                                                  │警卷扣押物品目錄表編號：52      │
│    │（被告施用毒品之工具）    │          │                                                          │偵卷扣押物品清單編號：30        │
│    │（在被告租屋之房間內搜獲）│          │                                                          │                                │
├──┼─────────────┼─────┼─────────────────────────────┼────────────────┤
│ 7  │租賃契約書                │1 本      │未送鑑驗                                                  │警卷扣押物品目錄表編號：86      │
│    │（被告租屋）              │          │                                                          │偵卷扣押物品清單編號：47        │
│    │（在被告租屋之房間內搜獲）│          │                                                          │                                │
└──┴─────────────┴─────┴─────────────────────────────┴────────────────┘
附錄本件判決論罪科刑法條：
毒品危害防制條例第4條
製造、運輸、販賣第一級毒品者，處死刑或無期徒刑；處無期徒
刑者，得併科新臺幣 2 千萬元以下罰金。
製造、運輸、販賣第二級毒品者，處無期徒刑或 7 年以上有期
徒刑，得併科新臺幣 1 千萬元以下罰金。
製造、運輸、販賣第三級毒品者，處 5 年以上有期徒刑，得併
科新臺幣 7 百萬元以下罰金。
製造、運輸、販賣第四級毒品者，處 3 年以上 10 年以下有期
徒刑，得併科新臺幣 3 百萬元以下罰金。
製造、運輸、販賣專供製造或施用毒品之器具者，處 1 年以上
7 年以下有期徒刑，得併科新臺幣 1 百萬元以下罰金。
前五項之未遂犯罰之。

司法院資訊處製作；財團法人民間司法改革基金會備份。
